【裁判字號】    92,簡上,93
【裁判日期】    921029
【裁判案由】    違反商標法等
【裁判全文】
臺灣臺北地方法院刑事判決                          九十二年度簡上字第九三號
    上  訴  人  甲○○
    即  被  告
右列上訴人因違反商標法案件，不服本院九十一年度簡字第三七０七號，中華民國九
十一年十一月二十九日之第一審簡易判決（聲請簡易判決處刑書：臺灣臺北地方法院
檢察署九十一年度偵字第一八九四二號），提起上訴，本院管轄第二審合議庭判決如
左：
    主  文
上訴駁回。
    事  實
一、甲○○前於八十五年間因違反商標法等案件，經臺灣高等法院以八十六年上易字
    第七三八五號判處有期徒刑四月，於八十七年三月二十七日易科罰金執行完畢，
    竟仍不知悔改，緣甲○○自八十七年十二月十四日起擔任址設於臺北市○○區○
    ○街一五六巷廿二弄四號四樓「詰馥實業有限公司」 (下稱詰馥公司)之負責人
    ，明知「Play Station」及「PS設計圖」業經日商新力電腦娛樂股份有限公司（
    SONY COMPUTER ENTERTAINMENT INC.下稱新力公司，代表人久多良木健，公司址
    財產局）申請註冊核准，註冊為第六六九七○五號、第六七八四三一號商標，並
    均指定使用於電腦、錄有電腦程式之卡帶、磁碟、光碟及卡匣等之商標專用權，
    近年在全球個人電腦遊樂器市場行銷甚廣，品質著有商譽，為業界及消費大眾所
    共知，而「Play  Station」、「PS設計圖」之二商標專用期間分別自民國八十
    四年二月一日至九十四年一月卅一日、八十四年四月十六日至九十四年四月十五
    日；及明知「Play Station」、「PS設計圖」之商標圖樣為日本國法人即新力公
    司所註冊登記之商標，並指定使用於光碟、唯讀記憶體、磁卡、磁帶、磁碟、磁
    片、電腦、電腦記憶體、電腦軟體記憶體、軟性磁碟等商品，近年在全球個人電
    腦遊樂軟體市場行銷甚廣，品質著有商譽，亦為業界及消費大眾所共知。詎甲○
    ○竟出於意圖欺騙他人，侵害上揭公司商標圖樣之概括犯意，自八十七年十二月
    十四日起，在其所開設於臺北市○○區○○街一五六巷廿二弄四號四樓之「詰馥
    公司」，利用網際網路委由不知名之網路公司為其製作網頁後，連續在其公司販
    賣之電視遊樂器等商品之網頁廣告上（網址http://www.ccltw.com.tw），附加
    相同於新力公司所申請核准之「Play Station」、「PS設計圖」商標圖樣而散佈
    ，並提供前揭網站超連結，引導不特定人至其所架設之網站觀覽並以該網站上目
    錄訂購其生產相關電視遊樂器週邊產品，侵害前揭公司之商標權，致與新力公司
    產銷真品相混淆，足以生損害於上開公司商標權及商譽等權益，經告訴人於九十
    年四月二十六日發警告函制止後仍不移除。
二、案經新力公司訴請臺灣臺北地方法院檢察署檢察官聲請簡易判決處刑。
    理  由
一、訊據被告甲○○對於任右揭公司負責人，並架設前述網站，利用網際網路委由不
    知名之網路公司為其製作網頁後，連續在其公司販賣之電視遊樂器等商品之網頁
    廣告上（網址http：//www.ccltw.com.tw），附加相同於新力公司所申請核准之
    「Play Station」、「PS設計圖」商標圖樣等情固坦承不諱，惟矢口否認涉有違
    反商標法之犯行，辯稱：（一）ccltw.com.tw網站已於九十年六月拆除，停止出
    現在網路上，此可向臺灣網站公司查詢；（二）伊公司自八十九年起已停業中，
    向經濟部正式申請停業自九十年十二月生效；（三）伊公司於八十七年曾與香港
    公司在網站上作連結，公司地址、電話可在ＨＫ網站上查看到，但ＨＫ網站為
    cchk.com，此與伊公司無關；（四）伊於九十年四月二十六日收到律師函後，立
    即通知臺灣網站公司停止ccltw.com.hk之服務，並通知香港公司將該公司之資料
    刪除，香港公司未刪除與伊無關云云。惟查，
（一）右揭事實除被告甲○○部分自白外，並經告訴人狀訴及告訴代理人陳嘉龍律師
      、李怡欣律師於偵查中指訴稽詳，且有第六六九七○五號、第六七八四三一號
      商標註冊證各一紙、網頁資料二紙、詰馥公司公司基本資料查詢表、臺灣國際
      專利法律事務所警告函各一紙附卷可按。
（二）被告前於八十五年間因販賣告訴人所有仿冒之前開「Play Station」、「PS設
      計圖」商標圖樣之電動玩具記憶卡，而經臺灣高等法院於八十六年十二月十八
      日判處有期徒刑四月確定等情，有臺灣高等法院八十六年上易字第七三八五號
      判決附卷可參，是被告對於「Play Station」、「PS設計圖」之商標專用權係
      告訴人所享有乙節，主觀上顯有認識。
（三）至被告辯解部分，被告亦表示無法提出相關網站公司之資料以供本院查證，惟
      即令所辯屬實，被告於八十七年十二月十四日起至其所述之移除日止，仍有明
      知前揭圖樣為他人享有商標專用權之註冊商標，而在網路上對於其所販賣之有
      關同一商品之廣告，附加相同於他人註冊商標圖樣而散布之行為。綜上各節，
      本件事證明確，被告違反商標法之犯行，堪以認定，應依法論科。
二、核被告甲○○所為，係犯商標法第六十二條第二款之罪。原審援引刑事訴訟法第
    四百四十九條第一項前段、第三項，商標法第六十二條第二款，刑法第十一條前
    段、第五十六條、第四十七條、第四十一條第一項前段（原審漏載）、罰金罰鍰
    提高標準條例第二條，判處被告有期徒刑六月，並諭知易科罰金之折算標準，認
    事用法並無不當，量刑亦甚妥適。上訴人仍執前揭辯解否認犯行，核非可採，其
    上訴為無理由，應予駁回。
據上論斷，應依刑事訴訟法第四百五十五條之一第一項、第三項、第三百六十八條，
判決如主文。
本案經檢察官陳正芬到庭執行職務
中      華      民      國      九十二    年      十    月     二十九   日
                                  臺灣臺北地方法院刑事第三庭
                                      審判長法  官  余 學 淵
                                            法  官  歐陽漢菁
                                            法  官  陳 嘉 琪
右正本證明與原本無異。
本判決不得上訴。
                                            書記官  林 素 霜
中      華      民      國      九十二    年      十    月     三十一   日


司法院資訊處製作；財團法人民間司法改革基金會備份。
